Bruno de Oliveira

Resumo

Como bacharel em Física, tive a oportunidade de aprimorar minhas habilidades didáticas, agindo com paciência, pensamento analítico e humano em projetos durante a graduação. Atualmente, sou mestrando pela Universidade Federal do ABC (UFABC), com foco em Física Computacional Aplicada em "Chuveiros Atmosféricos Extensos", pesquisa em que a prática exige competência em concatenar informações e estabelecer comparativos entre simulações estatísticas e experimentais. Atualmente, tenho foco na transição de carreira para Ciência de Dados, Engenharia de Dados e Análise de Dados.

Conhecimentos

○ C++; ○ Estatística;

Excel;Git/Github;

Python;Data Studio;

LaTeX;Power BI.

Educação

2018-Atual Mestrado, Universidade Federal do ABC, Mestrado em Física.

Descrição Estudo do fenômeno atmosférico chamado Chuveiro Atmosférico Extenso com foco em anomalias de seu desenvolvimento. O projeto tem sido executado através simulações de chuveiros em diferentes geometria no Cluster, usando o software CORSIKA, com intenção de comparar com dados experimentais utilizando métodos estatísticos, como coeficiente de correlação de Pearson.

2013-2018 Graduação, Universidade Federal de Mato Grosso, Bacharelado em Física.

2010–2012 **Médio Técnico**, Escola Estadual Ulisses Guimarães, Técnico em Administração com Ênfase em Gestão e Negócios.

Experiência Profissional

2019–2019 **Estágio Docente**, *Universidade Federal do ABC*, Santo André.

Responsável por ministrar aulas, tirar dúvidas de alunos e monitores da disciplina, sob a supervisão da professora Dr^a. Paula Homem de Melo.

2018–2018 **Difusor e Produtor Científico**, Secretaria de Estado de Ciência, Tecnologia e Inovação de Mato Grosso, Cuiabá.

Participação na implementação e apresentação de projeto itinerante de exposição de experimentos de física, realizado em escolas e cidades do estado de Mato Grosso.

2015–2017 Monitor, Universidade Federal de Mato Grosso, Cuiabá.

Responsável pela tutoria de alunos da graduação do curso de Física em conceitos das disciplinas: Fundamentos de Física, Laboratório de Física 2 e Álgebra Linear.

Interesses

Big Data;

o ETL;

Machine Learning;

o Business Intelligence;

o Análise de Dados;

o Banco de Dados;

Idiomas

Inglês Intermediário;

Espanhol Intermediário.